臺灣臺南地方法院刑事判決　　　　　　　 94年度易字第211號
公　訴　人　臺灣臺南地方法院檢察署檢察官
被　　　告　甲○○　男　30歲.
上列被告因毒品危害防制條例案件，經檢察官提起公訴（九十四
年度營毒偵字第六、七○號），及同署移送併辦（九十三年度營
毒偵字第一三三、二二四號），被告就被訴事實為有罪之陳述，
本院裁定進行簡式審判程序，判決如左：
    主  文
甲○○連續施用第二級毒品，累犯，處有期徒刑捌月。
    事  實
一、甲○○前於民國八十八年間因施用毒品案件，經本院以八十
    八年度毒聲字第三三二六號裁定送勒戒處所執行觀察、勒戒
    後，認有繼續施用毒品之傾向，復經本院以八十八年度毒聲
    字第三六一二號裁定，令入戒治處所施以強制戒治一年，經
    戒治期滿三月，戒治期間成績評定為合格，由本院以八十九
    年度毒聲字第一二四六號裁定停止戒治，所餘戒治期間付保
    護管束，嗣於八十九年十二月六日保護管束期滿視為強制戒
    治執行完畢而釋放，並由臺灣臺南地方法院檢察署檢察官於
    八十九年十二月十三日，以八十九年度戒毒偵字第七五一號
    不起訴處分確定在案。又於九十、九十一年間，因侵占、違
    反毒品危害防制條例案件，經法院分別判處有期徒刑二月、
    七月，兩案應執行有期徒刑八月確定，並於九十二年十二月
    二日縮期刑滿執行完畢。猶不知悔改，明知安非他命係毒品
    危害防制條例所明定之第二級毒品，不得持有及施用，竟另
    基於施用第二級毒品安非他命之概括犯意，自九十三年十一
    月初某日起至九十四年四月五日止，在其位於臺南縣後壁鄉
    侯伯村後壁寮五八號之一二住處內，及臺南縣新營市路邊或
    公園內等處，以安非他命置於鋁箔紙或玻璃球上點火燃燒成
    煙霧狀吸食之方式，連續施用第二級毒品安非他命多次。嗣
    於九十三年十一月四日上午十一時十五分許、九十三年十二
    月十日下午二時十五分許、九十四年三月十三日凌晨零時三
    十分許、九十四年四月六日下午三時許，分別經警採尿送驗
    結果，均呈甲基安非他命陽性反應，而查悉上情。
二、案經臺南縣警察局白河分局報請臺灣臺南地方法院檢察署檢
    察官偵查起訴及同署移送併案審理。
    理  由
一、上開事實，業據被告甲○○於本院審理中坦承不諱，且其先
    後為警查獲所採集之尿液檢體，經送檢驗結果，均呈甲基安
    非他命陽性反應，有臺南縣衛生局九十三年十一月二十四日
    出具之尿液檢驗成績書、臺灣檢驗科技股份有限公司九十四
    年一月二十八日出具之濫用藥物檢驗報告、暨採尿送驗編號
    名冊（見臺南縣警察局白河分局南縣白營三字第０９３００
    ０４５５７號卷、九十四年度營毒偵字第六號卷第一五至一
    七頁）；臺南縣衛生局九十四年一月六日出具之尿液檢驗成
    績書、臺灣檢驗科技股份有限公司九十四年三月七日出具之
    濫用藥物檢驗報告、暨採尿送驗編號名冊（見臺南縣警察局
    白河分局南縣白營三字第０９４０００２０７號卷第九、一
    ○頁、九十四年度營毒偵字第七○號卷第一二、一五至一七
    頁）；中山醫學大學附設醫院藥物濫用檢測中心九十四年三
    月十七日出具之尿液檢驗報告、法務部調查局九十四年五月
    二十日調科壹字第０９４６２１０１９５０號檢驗通知書、
    暨尿液代號年籍對照認證單（見內政部警政署鐵路警察局第
    三警務段卷、九十四年度營毒偵字第一三三號卷第一五頁）
    ；中山醫學大學附設醫院藥物濫用檢測中心九十四年四月八
    日出具之尿液檢驗報告、暨尿液代號與真實姓名對照表（見
    內政部警政署鐵路警察局第三警務段鐵三警刑字第０９４０
    ００２２７９號卷）各一件在卷可稽，足見被告上開自白核
    與事實相符，應可採信。又被告前於八十八年間因施用毒品
    案件，經本院以八十八年度毒聲字第三三二六號裁定送勒戒
    處所執行觀察、勒戒後，認有繼續施用毒品之傾向，復經本
    院以八十八年度毒聲字第三六一二號裁定，令入戒治處所施
    以強制戒治一年，經戒治期滿三月，戒治期間成績評定為合
    格，由本院以八十九年度毒聲字第一二四六號裁定停止戒治
    ，所餘戒治期間付保護管束，嗣於八十九年十二月六日保護
    管束期滿視為強制戒治執行完畢而釋放，並由臺灣臺南地方
    法院檢察署檢察官於八十九年十二月十三日，以八十九年度
    戒毒偵字第七五一號不起訴處分確定在案等情，有臺灣高等
    法院被告全國前案紀錄表在卷可佐（見本院卷第三至七頁）
    。其復自上開強制戒治執行完畢釋放後五年內之九十三年十
    一月初某日起至九十四年四月五日止，再度為本件施用第二
    級毒品安非他命之犯行，事證明確，被告犯行堪以認定，自
    應依法論科。
二、查安非他命依其成癮性、濫用性及對社會危害性之程度，為
    九十三年一月九日生效施行之毒品危害防制條例第二條第二
    項第二款列為第二級毒品。核被告所為，係犯毒品危害防制
    條例第十條第二項之施用第二級毒品罪。其非法持有第二級
    毒品安非他命之低度行為，已為其施用之高度行為所吸收，
    不另論罪。被告先後多次施用第二級毒品安非他命之犯行，
    時間緊接，方法相同，觸犯犯罪構成要件相同之罪名，顯係
    基於概括犯意反覆實施，為連續犯，應依刑法第五十六條連
    續犯之規定，論以一罪，並依法加重其刑。又被告有如事實
    欄所述之前案科刑及執行紀錄，有卷附臺灣高等法院被告全
    國前案紀錄表可按，其受有期徒刑之執行完畢，五年以內再
    犯有期徒刑以上之罪，為累犯，應依刑法累犯之規定，加重
    其刑，並依刑法第七十條之規定遞加重其刑。另被告自九十
    三年十二月十日下午二時三十五分往前回溯九十六小時內之
    某日時起，至九十四年四月五日止，連續施用第二級毒品安
    非他命之犯行，雖未經檢察官起訴，然與本案業經起訴科刑
    部分，具有連續犯之裁判上一罪關係，如前所述，為起訴效
    力所及，且被告於九十四年三月十三日凌晨零時三十分往前
    回溯九十六小時內某時、九十四年四月五日之前二、三日某
    時，所為之施用第二級毒品安非他命犯行，亦經檢察官移送
    併辦（九十三年度營毒偵字第一三三、二二四號），本院自
    應一併加以審理，附此敘明。爰審酌安非他命戕害身心，而
    被告前因施用毒品經送觀察、勒戒、強制戒治處分後，猶不
    思戒絕革除惡習，再為本件犯罪，顯未因前所受觀察勒戒及
    強制戒治等治療處分而記取教訓，及被告犯後坦承犯行等一
    切情狀，量處如主文所示之刑。至被告用以施用安非他命之
    鋁箔紙及玻璃球，於每次施用毒品完畢時，即已丟棄，業經
    被告供明在卷（見本院卷第五四頁），且未據扣案，為免執
    行困難，爰不另宣告沒收，附此敘明。
據上論斷，應依刑事訴訟法第二百七十三條之一第一項、第二百
九十九條第一項前段，毒品危害防制條例第十條第二項、第二十
三條第二項，刑法第十一條前段、第五十六條、第四十七條，判
決如主文。
本案經檢察官陳碧霞到庭執行職務。
中　　華　　民　　國　　94　　年　　7 　　月　　13　　日
　　　　　　　　　刑事第一庭    法　官　林欣玲
以上正本證明與原本無異。
如不服本判決，應於判決送達後10日內，向本院提出上訴狀。
                                書記官  黃傳鈞
中　　華　　民　　國　　94　　年　　7 　　月　　19　　日
附錄本案論罪科刑法條全文：
毒品危害防制條例第10條
  施用第一級毒品者，處 6 月以上 5 年以下有期徒刑。
  施用第二級毒品者，處 3 年以下有期徒刑。
